【裁判字號】    95,易,128
【裁判日期】    950210
【裁判案由】    竊盜
【裁判全文】
臺灣臺中地方法院刑事判決               95年度易字第128號
公  訴  人  台灣台中地方法院檢察署檢察官
被      告  丙○○
上列被告因竊盜案件，經檢察官聲請簡易判決處刑（聲請案號：
九十四年度偵字第一四○六九號），本院台中簡易庭認不宜以簡
易判決處刑（九十五年度中簡字第八○號），移由本院刑事庭改
依通常程序審理，被告於準備程序中，被告為有罪之陳述，並聽
取當事人意見後，本院合議庭裁定改以簡式審判程序判決如下：
    主    文
丙○○共同攜帶兇器竊盜，累犯，處有期徒刑捌月。扣案之油壓
剪壹把沒收。
    犯罪事實
一、丙○○曾因違反懲治盜匪條例、妨害自由等案件，經本院於
    民國八十四年十一月二日，以八十四年度訴字第二四八三號
    判處有期徒刑七年十月、三月，應執行有期徒刑八年確定，
    甫於九十二年五月二十二日，假釋後付保護管束期滿未經撤
    銷，視為執行完畢，詎其仍不知悔改，丙○○與張銘傳（另
    由臺灣臺中地方法院檢察署檢察官移送本院併案審理）共同
    基於意圖為自己不法所有之犯意聯絡，於九十四年八月五日
    下午五時二十分許，由丙○○攜帶張銘傳所有，客觀上足以
    為凶器之鐵製油壓剪一把，乘坐張銘傳所駕駛之車牌號碼Ｍ
    三─四七三五號自用小貨車，在臺中市○○區○○路與玉門
    路口處之工地內，由丙○○持油壓剪，剪斷該處由公司交乙
    ○○保管之電纜線二段，適為警衛乙○○發現，丙○○驚恐
    即將油壓剪及所剪下之一大段電纜線棄置現場，僅帶走電纜
    線一小段，並搭乘張銘傳所駕駛之上開車輛逃離現場。嗣於
    同日晚間八時三十分許，為警在臺中市○○區○○路四○九
    巷一號查獲，並扣得油壓剪一把。
二、案經臺中警察局第六分局報請臺灣臺中地方法院檢察署檢察
    官偵查起訴。
    理      由
一、訊據被告丙○○對前開犯罪事實坦承不諱，被告於本院審理
    時坦承稱：「九十四年八月五日下午五時二十分許，我坐張
    銘傳所駕駛之車牌號碼Ｍ三─四七三五號自用小貨車，該車
    是張銘傳開的，油壓剪本來就在車上的，是我拿下去剪電纜
    線，車子是張銘傳的，油壓剪也是張銘傳」，「我只有帶一
    小段的電纜線走，我把油壓剪及另一段電纜線留在原地」，
    「該油壓剪長約一台尺，是鐵製的」，「請求從輕量刑，我
    尚有二個女兒在外面由我媽媽撫養」等語，核與張銘傳在警
    詢、被害人陳銘順在警詢及本院訊問之證述相符，並有贓物
    認領保管收據、照片九張、現場圖、扣押目錄、車籍作業系
    統查詢認可資料一份附卷可稽，復有油壓剪一把扣案可證，
    被告犯行洵堪認定。
二、按刑法上所謂兇器，其種類並無限制，凡客觀上對於人之生
    命、身體、安全構成威脅，具有危險性之兇器均屬之，且祇
    須行竊時攜帶此種具有危險性之兇器為已足，並不以攜帶之
    初有行兇之意圖為必要，最高法院七十九年臺上字第五二五
    三號著有判例可資參酌；而鐵製油壓剪依社會通念，在客觀
    上足以殺傷人之生命、身體，顯為具有危險性之兇器無訛。
    是核被告丙○○所為，係犯刑法第三百二十一條第一項第三
    款之加重竊盜罪。被告與張銘傳間有犯意聯絡及行為分擔，
    為共同正犯，另被告雖曾因犯竊盜罪，經本院於九十四年八
    月五日，以九十四年度易字第一一九七號判處有期徒刑八月
    ，並於同年八月二十九日確定。惟該案之犯罪時間，係在九
    十四年三月三十一日，距本件犯罪時間九十四年八月五日相
    距達四個月餘。又該案之判決日期雖為九十四年八月五日，
    然該案係在該日上午十一時宣判，經本院調閱該卷審核無誤
    （見本院九十四年度易字第一一九七號第六十九頁），而本
    件之犯罪時間係在當日下午五時二十分許，而被告亦自承係
    臨時起意而竊盜，在宣判時間後，自應為另行起意，併此敘
    明。被告丙○○曾因違反懲治盜罪條例、妨害自由案同正犯
    。被告丙○○曾因違反懲治盜罪條例、妨害自由案件，經本
    院於八十四年十一月二日，以八十四年度訴字第二四八三號
    判處有期徒刑七年十月、三月，應執行有期徒刑八年確定，
    甫於九十二年五月二十二日，假釋期滿未經撤銷，視為執行
    完畢等情，有刑案資料查註紀錄表、臺灣高等法院被告前案
    紀錄表各一紙在卷可按。其於受有期徒刑執行完畢後，五年
    以內再犯本件有期徒刑以上之罪，為累犯，應依刑法第四十
    七條規定，加重其刑。爰審酌被告正值青壯年，係因圖謀不
    勞而獲之小利而犯本罪。其等之犯罪手段尚屬平和，犯罪所
    生危害非屬鉅大，所竊取之上開物品價值不多，被害人於本
    院調查時，已表示願意原諒被告等之犯行，暨被告丙○○犯
    罪後，於警詢及檢察官訊問時均坦承犯行，態度良好，及尚
    有二名年幼之稚子，尚待扶養照料等一切情狀，量處如主文
    所示之刑。被告竊盜用之油壓剪一支，係共犯張銘傳所有，
    業經被告供稱在卷，依刑法第三十八條第一項第二款規定諭
    知沒收。
據上論斷，應依刑事訴訟法第四百五十二條、第二百七十三條之
一第一項、第二百九十九條第一項前段，刑法第二十八條、第三
百二十一條第一項第三款、第四十七條、第三十八條第一項第二
款，判決如主文。
本案經檢察官甲○○到庭執行職務。
中  華  民  國      95     年      2      月    10    日
                  台灣台中地方法院刑事第四庭
                                      法  官  黃松竹
上正本證明與原本無異。
如不服本判決，應於判決送達後十日內，向本院提出上訴狀。
                                      書記官  董美惠
中  華  民  國      95     年      2      月    10    日
附錄法條：
刑法第三百二十條第一項
意圖為自己或第三人不法之所有，而竊取他人之動產者，為竊盜
罪，處五年以下有期徒刑、拘役或五百元以下罰金。
意圖為自己或第三人不法之利益，而竊佔他人之不動產者，依前
項之規定處斷。
前二項之未遂犯罰之。
刑法第三百二十一條第一項
犯竊盜罪而有左列情形之一者，處六月以上、五年以下有期徒刑：
一  於夜間侵入住宅或有人居住之建築物、船艦或隱匿其內而犯
    之者。
二  毀越門扇、牆垣或其他安全設備而犯之者。
三  攜帶兇器而犯之者。
四  結夥三人以上而犯之者。
五  乘火災、水災或其他災害之際而犯之者。
六  在車站或埠頭而犯之者。
前項之未遂犯罰之。


司法院資訊處製作；財團法人民間司法改革基金會備份。
